臺灣彰化地方法院刑事判決　　　　　九十四年度訴字第七二號
公　訴　人　臺灣南投地方法院檢察署檢察官
被　　　告　甲○○
　　　　　　乙○○
　　　　　　戊○○
　　　　　　庚○○
上四人共同
指定辯護人　本院公設辯護人　己○○
被　　　告　辛○○
上　一　人
選任辯護人　楊振裕　律師
上被告等因違反槍砲彈藥刀械管制條例等案件，經臺灣南投地方
法院檢察署檢察官提起公訴（九十三年度偵字第二二二九、二二
七五、二二七六、二二七八、二三０六、二五六五、二五六六、
二五六八號），由臺灣南投地方法院移轉管轄與本院，本院判決
如下：
    主  文
甲○○共同未經許可，持有可發射子彈具有殺傷力之改造手槍，
累犯，處有期徒刑壹年拾月，併科罰金新臺幣拾萬元，罰金如易
服勞役，以新臺幣玖佰元即銀元佰元折算壹日，扣案如附表編
號一所示之物沒收之。又未經許可，持有可發射子彈具有殺傷力
之改造手槍，累犯，處有期徒刑壹年柒月，併科罰金新臺幣陸萬
元，罰金如易服勞役，以新臺幣玖佰元即銀元佰元折算壹日，
扣案如附表編號二至四所示之物沒收之。應執行有期徒刑年肆
月，併科罰金新臺幣拾伍萬元，罰金如易服勞役，以新臺幣玖佰
元即銀元佰元折算壹日，扣案如附表編號一至四所示之物均沒
收之。其餘被訴部分無罪。
辛○○未經許可，寄藏可發射子彈具有殺傷力之改造手槍，處有
期徒刑壹年貳月，併科罰金新臺幣萬元，罰金如易服勞役，以
新臺幣玖佰元即銀元佰元折算壹日，扣案如附表編號一所示之
物沒收之。
乙○○共同未經許可，持有可發射子彈具有殺傷力之改造手槍，
處有期徒刑壹年肆月，併科罰金新臺幣肆萬元，罰金如易服勞役
，以新臺幣玖佰元即銀元佰元折算壹日，扣案如附表編號一所
示之物沒收之。
戊○○共同未經許可，持有可發射子彈具有殺傷力之改造手槍，
處有期徒刑壹年肆月，併科罰金新臺幣肆萬元，罰金如易服勞役
，以新臺幣玖佰元即銀元佰元折算壹日，扣案如附表編號一所
示之物沒收之。
庚○○無罪。
    事  實
一、甲○○前曾於民國八十七年十二月一日，因違反懲治盜匪條
    例案件，經本院以八十七年度少訴字第二二號判處有期徒刑
    五年六月確定，入監執行後於九十一年九月十七日經假釋付
    保護管束，上開保護管束已於九十二年八月十三日屆滿未經
    撤銷而視為執行完畢。甲○○於八十五年間某日，在彰化縣
    和美鎮某處，見真實姓名不詳、綽號「瘦仔」之成年男子正
    在把玩具殺傷力、如附表編號一所示之由仿ＢＥＲＥＴＴＡ
    廠八四型半自動手槍製造之玩具手槍換裝土造金屬槍管而成
    之改造手槍一枝（槍枝管制編號0000000000號，
    槍枝握把處為紅咖啡色），其明知未經許可不得持有具殺傷
    力之列管槍枝，因好玩之故，竟仍基於持有改造手槍之犯意
    ，未經許可，向前開綽號「瘦仔」之成年男子借得該把具殺
    傷力之改造手槍一枝（借用之初並無供犯罪之意），並自斯
    時起至九十三年七月一日上午九時許為警起獲該槍為止，持
    有上開改造手槍一枝。
二、甲○○明知未經許可，不得購買而持有具殺傷力之列管槍、
    彈，因真實姓名不詳、綽號「阿哲」之成年男子缺款而向其
    兜售槍、彈，竟另行起意，基於持有改造手槍及子彈之犯意
    ，未經許可，於九十三年五月間某日，在彰化縣和美交流道
    下（起訴書誤載為臺中市第一廣場），以新臺幣（下同）五
    萬八千元（起訴書誤載為五萬六千元）之價格，向前開綽號
    「阿哲」之成年男子購得具殺傷力、如附表編號二所示之由
    仿ＦＮ廠半自動手槍製造之金屬玩具手槍，換裝土造金屬槍
    管改造而成之改造手槍一枝（槍枝管制編號0000000
    000號）、不具殺傷力之由仿ＢＥＲＥＴＴＡ廠八四型半
    自動手槍製造之玩具手槍換裝土造金屬槍管而成之改造手槍
    一枝（槍枝管制編號0000000000號，槍枝握把處
    為黑色）及子彈共計十五顆【起訴書誤載為「至少十六顆」
    ，其中三顆均係由土造金屬彈殼加裝直徑約八點九ｍｍ金屬
    彈頭而成之土造子彈，均具有殺傷力（鑑驗時試射一顆，其
    餘二顆如附表編號三所示），另有四顆係由土造金屬彈殼加
    裝直徑約八點一ｍｍ、八點八ｍｍ金屬彈頭而成之改造子彈
    （鑑驗時試射一顆，其餘三顆如附表編號四所示），其餘八
    顆則均不具有殺傷力】，而自此時起持有前揭具殺傷力之改
    造手槍一枝及子彈七顆。
三、辛○○明知非經主管機關之許可，不得寄藏、持有具殺傷力
    之列管槍枝，於九十三年六月三十日下午八時許，在彰化縣
    彰化市○○路與彰美路某修車廠前，因甲○○交付其具殺傷
    力、如附表編號一所示之由仿ＢＥＲＥＴＴＡ廠八四型半自
    動手槍製造之玩具手槍換裝土造金屬槍管而成之改造手槍一
    枝（槍枝管制編號0000000000號，槍枝握把處為
    紅咖啡色）及未具殺傷力之子彈二顆（詳如理由欄四所述）
    ，委託其代為保管，竟基於寄藏前開改造手槍之犯意，未經
    許可，將上開具殺傷力之改造手槍一枝加以收受後，攜往其
    位於彰化縣和美鎮○○里○○路七０號住處二樓之酒櫃內藏
    放，迄翌日凌晨零時餘許，甲○○前來取回上開改造手槍一
    枝為止。
四、乙○○、戊○○與葉椿煌【所涉違反槍砲彈藥刀械管制條例
    犯行，已於九十四年七月十四日由臺灣南投地方法院於以九
    十三年度訴字第六０二號判處罪刑在案】等人，於九十三年
    六月三十日下午十一時三十分許，在址設彰化縣鹿港鎮○○
    路上之「山葉網咖」，與六名真實姓名不詳之人發生糾紛，
    葉椿煌所有之車牌號碼ＤＣ─一七０七號自小客車遭砸損，
    心有不甘，雖其三人均明知未經許可，不得持有具殺傷力之
    列管槍枝，為攜槍前往報復，竟與甲○○共同基於未經許可
    、持有槍枝之犯意聯絡，由葉椿煌隨即於同日下午十一時五
    十八分許（起訴書誤載為下午十一時許），以其所有之00
    00000000號行動電話撥打甲○○使用之00000
    00000號行動電話，告知甲○○帶槍一同前往理論，並
    由戊○○駕駛上開自小客車搭載葉椿煌前往彰化縣彰化市○○路附近搭載甲○○（期間因在車上之乙○○與友人有約，
    乃於途中先行將乙○○載往彰化縣鹿港鎮○○○路附近某便
    利商店，嗣搭載攜槍之甲○○後，再行返回接應乙○○上車
    ），再於翌日凌晨約零時餘許，前往辛○○上開寄藏槍枝之
    住處，由甲○○下車向辛○○取回上開交付寄藏之具殺傷力
    、如附表編號一所示之改造手槍一枝及未具殺傷力之子彈二
    顆，復前往前揭彰化縣鹿港鎮○○○路附近之便利商店搭接
    乙○○後，一同前往「山葉網咖」尋行釁，然因對方已不在
    該處，只得驅車返回，於車行途中約同日凌晨二時許，在彰
    化縣鹿港鎮○○○路附近，因葉椿煌欲試槍，乃伸手持該槍
    枝在窗外對空鳴放一顆子彈。
五、嗣警方循線先於九十三年七月一日上午七時四十五分許，在
    戊○○位於彰化縣和美鎮○○里○○路九四巷七五號住處將
    戊○○拘提到案；又於同日上午八時許，在彰化縣和美鎮○○路○段四００號「明日帝國網咖電玩店」前拘獲乙○○；
    再於該日上午八時四十分許，在南投縣南投市○○路三號拘
    提辛○○；另於同日上午九時許，在甲○○之女友陳佩君所
    承租之處所即彰化縣彰化市○○路一六０之九號六０三室拘
    獲甲○○，並起出甲○○持有如附表編號一、二所示之槍枝
    、不具殺傷力之由仿ＢＥＲＥＴＴＡ廠八四型半自動手槍製
    造之玩具手槍換裝土造金屬槍管而成之改造手槍一枝（槍枝
    管制編號0000000000號，槍枝握把處為黑色）及
    子彈共計十三顆【其中三顆均係由土造金屬彈殼加裝直徑約
    八點九ｍｍ金屬彈頭而成之土造子彈，均具有殺傷力（鑑驗
    時試射一顆，其餘二顆如附表編號三所示），另有四顆係由
    土造金屬彈殼加裝直徑約八點一ｍｍ、八點八ｍｍ金屬彈頭
    而成之改造子彈（鑑驗時試射一顆，其餘三顆如附表編號四
    所示），其餘六顆則均不具有殺傷力；至另二顆未扣案不具
    殺傷力之子彈，除其中一顆係由葉椿煌於前開時間、在彰化
    縣鹿港鎮○○○路附近擊發之外，另一顆則係由甲○○於九
    十三年五月間某日，在彰化縣和美鎮○○道下之大肚溪河床
    擊發而滅失】扣案而查獲。
六、案經南投縣政府警察局草屯分局報請臺灣南投地方法院檢察
    署檢察官偵查起訴，由臺灣南投地方法院移轉管轄至本院審
    理。
    理  由
壹、本件以下所引用之被告以外之人於審判外之言詞或書面陳述
    ，依刑事訴訟法第一百五十九條之五第一項之規定，均具有
    證據能力，核先敘明。
貳、有罪部分：
一、訊據被告甲○○對於上揭事實欄一、二之部分均坦承不諱，
    其對於前開事實欄四之部分，固亦坦認因接獲葉椿煌電話通
    知，乃攜帶具有殺傷力之如附表編號一所示之槍枝，與葉椿
    煌及被告戊○○、乙○○等人一同驅車前往「山葉網咖」尋
    釁未果等情不諱，然辯稱：伊於接獲葉椿煌之電話後，固有
    與葉椿煌及被告戊○○前往被告辛○○住處取回交付寄藏之
    槍彈，然伊交付被告辛○○寄藏及所取回之改造手槍，係不
    具殺傷力之由仿ＢＥＲＥＴＴＡ廠八四型半自動手槍製造之
    玩具手槍換裝土造金屬槍管而成之改造手槍一枝（槍枝管制
    編號0000000000號，槍枝握把處為黑色），伊於
    取回上開改造手槍後，被告戊○○有再駕車載伊回去住處放
    置上開改造手槍，再拿取如附表編號一所示之改造槍枝一枝
    後，才前往「山葉網咖」云云；質之被告辛○○矢口否認有
    上開寄藏槍枝之犯行，辯稱：被告甲○○交付其寄藏的槍枝
    ，並非如附表編號一所示之槍枝，而係不具殺傷力、由仿Ｂ
    ＥＲＥＴＴＡ廠八四型半自動手槍製造之玩具手槍換裝土造
    金屬槍管而成之改造手槍一枝（槍枝管制編號000000
    0000號，槍枝握把處為黑色）云云；訊之被告戊○○就
    上開事實四欄所示之犯行，則坦承：「一開始是乙○○、葉
    椿煌來載我，然後他們說要去那裏（指「山葉網咖」）找朋
    友，說車子被砸，葉椿煌打電話給甲○○說要「拿東西」（
    台語），我就知道是什麼了，後來到辛○○家拿槍、彈」等
    語不諱；訊據被告乙○○就前開事實欄四之部分，亦坦認其
    在彰化縣鹿港鎮○○○路附近之便利商店等不到友人後，被
    告戊○○又搭載葉椿煌、被告甲○○等人前來，其上車後，
    在車上被告甲○○的槍有碰到其大腿，其就知道被告甲○○
    有帶槍等語。經查：
（一）扣案如附表編號一、二所示之改造手槍各一枝，機械性能
      均屬良好，可擊發適用子彈，均具有殺傷力；又扣案之子
      彈十三顆，其中三顆子彈，均係由土造金屬彈殼加裝直徑
      約八點九ｍｍ金屬彈頭而成之土造子彈，均具有殺傷力（
      鑑驗時試射一顆，其餘二顆如附表編號三所示），另有四
      顆係由土造金屬彈殼加裝直徑約八點一ｍｍ、八點八ｍｍ
      金屬彈頭而成之改造子彈（鑑驗時試射一顆，其餘三顆如
      附表編號四所示），其餘則均不具有殺傷力；再扣案之由
      仿ＢＥＲＥＴＴＡ廠八四型半自動手槍製造之玩具手槍換
      裝土造金屬槍管而成之改造手槍一枝（槍枝管制編號00
      00000000號，槍枝握把處為黑色），因欠缺扳機
      連桿，無法供帶動擊錘擊發子彈等情，有內政部警政署刑
      事警察局九十三年八月十二日刑鑑字第０九三０一四二二
      七七號槍彈鑑定書一份在卷可稽。又未經扣案而業分別於
      九十三年五月間，在彰化縣和美鎮○○○○道下大肚溪河
      床，及於同年七月一日凌晨二時許，在「山葉網咖」附近
      遭擊發之子彈共計二顆，未經鑑驗，並無積極證據足認具
      有殺傷力，先予敘明。
（二）又雖被告甲○○於本院九十四年五月六日第二次準備程序
      及於本院審理時以證人身分證稱：伊交付給被告辛○○寄
      藏之改造手槍一枝，並非握把為咖啡色、如附表編號一所
      示之槍枝，而係不具殺傷力、握把為黑色、槍枝管制編號
      0000000000號之改造手槍，伊於九十三年七月
      一日凌晨約零時餘許，固有前往被告辛○○住處取回上開
      寄放之槍枝，然途中有回家放置後，另拿取如附表編號一
      所示之槍枝前往「山葉網咖」云云，又被告戊○○於本院
      上開第二次準備程序亦附和被告甲○○之說詞而稱：被告
      甲○○到被告辛○○住處後，有再回家云云。然被告辛○○於警詢已明確供承：「（問：你於第一次筆錄所供述甲○○寄藏在你住所之手槍為何型式？是否為現警方提供查
      獲之甲○○所有改造手槍供你指認係其中哪一支？）貝瑞
      塔式。是該相片中握把木質紅色樣式的」等語，並有指認
      照片二幀在卷可稽（見臺灣南投地方法院檢察署九十三年
      度偵字第二二七五號卷第十三頁、第十五頁），核與證人
      即被告甲○○之女友陳佩君於警詢時證稱：「咖啡色手槍
      於九十三年六月三十日下午五時許有借給綽號「信傑」（
      譯音）之男子」一語相符（見臺灣南投地方法院檢察署九
      十三年度偵字第二五六六號卷第四十頁）。又徵以被告辛○○於警詢復稱：「（問：甲○○．．．為何會在極短時
      間內又將槍枝取回？）．．．後來因為他告知我葉椿煌的
      車子被人砸毀，所以才會在極短時間內又將該槍枝取回」
      等語（見臺灣南投地方法院檢察署九十三年度偵字第二二
      七五號卷第九頁），又被告戊○○於偵訊時亦供稱：「（
      問：九十三年六月三十日晚間至七月一日凌晨在鹿港的糾
      紛你有沒有去？還有誰？）有。甲○○及乙○○及葉椿煌
      及一位乙○○的朋友。我去是開車，但我不知情，他們跟
      我說要去鹿港去見網友，那是他們跟人家發生衝突。（問
      ：當場誰開槍？）葉椿煌開的槍。（問：槍是到哪裏拿的
      ？）辛○○他家拿的。是我開車載葉椿煌及甲○○到辛○○他家拿的，拿完槍後就回到鹿港，去找碴葉椿煌他車的
      人。」等語（見臺灣南投地方法院檢察署九十三年度偵字
      第二二七六號卷第二十二頁），及徵以被告甲○○、戊○○、乙○○於警、偵訊及本院九十四年三月二十五日第一
      次準備程序，及葉椿煌於警、偵訊及臺灣南投地方法院審
      理時，均未曾提及被告甲○○至被告辛○○住處取回槍枝
      後，被告甲○○有先行返家一情，足認被告甲○○、戊○○二人於本院九十四年五月六日第二次準備程序及證人即
      被告甲○○於本院審理時之前開證述，顯均係事後迴護被
      告辛○○之詞，無可採信。被告甲○○交付被告辛○○寄
      藏之槍枝，確係具有殺傷力如附表編號一所示之改造手槍
      一節，堪以認定。
（三）此外，復有如附表編號一、二所示具殺傷力之槍枝各一枝
      、不具殺傷力之由仿ＢＥＲＥＴＴＡ廠八四型半自動手槍
      製造之玩具手槍換裝土造金屬槍管而成之改造手槍一枝（
      槍枝管制編號0000000000號，槍枝握把處為黑
      色）及子彈共計十三顆【其中三顆均係由土造金屬彈殼加
      裝直徑約八點九ｍｍ金屬彈頭而成之土造子彈，均具有殺
      傷力（鑑驗時試射一顆，其餘二顆如附表編號三所示），
      另有四顆係由土造金屬彈殼加裝直徑約八點一ｍｍ、八點
      八ｍｍ金屬彈頭而成之改造子彈（鑑驗時試射一顆，其餘
      三顆如附表編號四所示），其餘六顆則均不具有殺傷力；
      至另二顆未扣案不具殺傷力之子彈，除其中一顆係由葉椿
      煌於前開時間、在「山葉網咖」擊發之外，另一顆則係由
      被告甲○○於九十三年五月間某日，在彰化縣和美鎮○○
      道下之大肚溪河床擊發而滅失（此據被告甲○○於本院審
      理時供明）】扣案可佐，本件事證明確，被告甲○○、辛○○、乙○○、戊○○前開犯行均洵堪認定。
二、查被告甲○○、辛○○、乙○○、戊○○行為後，槍砲彈藥
    刀械管制條例業於九十四年一月二十六日修正公布，並於同
    年月二十八日生效。修正後槍砲彈藥刀械管制條例第八條第
    四項未經許可，寄藏、持有可發射子彈具有殺傷力之改造手
    槍罪之法定刑為「三年以上十年以下有期徒刑，併科新臺幣
    七百萬元以下罰金」，較之修正前槍砲彈藥刀械管制條例第
    十一條第四項未經許可，寄藏、持有可發射子彈具有殺傷力
    之改造手槍罪之法定刑「一年以上七年以下有期徒刑，併科
    新臺幣七百萬元以下罰金」為重，是經比較新、舊法之結果
    ，有關被告甲○○、乙○○、戊○○所犯未經許可，持有改
    造手槍之部分，及被告辛○○所犯未經許可，寄藏改造手槍
    之部分，應依刑法第二條第一項但書規定，均應適用較有利
    於被告甲○○、辛○○、乙○○、戊○○之舊法；至槍砲彈
    藥刀械管制條例第十二條第四項之未經許可，持有子彈罪之
    構成要件及法定刑則未作修正。故核被告甲○○就如事實欄
    一及與上開事實欄一具有繼續犯之一罪關係之事實欄四所示
    之犯行，係犯修正前槍砲彈藥刀械管制條例第十一條第四項
    之未經許可，持有改造手槍罪；其所為如事實欄二所示之犯
    行，則係犯修正前槍砲彈藥刀械管制條例第十一條第四項之
    未經許可，持有改造手槍罪，及槍砲彈藥刀械管制條例第十
    二條第四項之未經許可，持有子彈罪；被告辛○○就如事實
    欄三所示之犯行，則係犯修正前槍砲彈藥刀械管制條例第十
    一條第四項之未經許可，寄藏改造手槍罪（起訴書誤載為未
    經許可，持有手槍罪；惟業經蒞庭檢察官於本院準備程序更
    正）；被告乙○○、葉宏仁二人就事實欄四所示之犯行，則
    均係犯修正前槍砲彈藥刀械管制條例第十一條第四項之未經
    許可，持有改造手槍罪。被告甲○○、乙○○、戊○○與葉
    椿煌等人間，就事實欄四欄所示之犯行，具有犯意聯絡與行
    為分擔，均為共同正犯。又被告甲○○就事實欄二之部分，
    係以一行為同時觸犯前開未經許可、持有改造手槍罪，及未
    經許可、持有子彈罪，為異種之想像競合犯，應依刑法第五
    十五條之規定，從一較重之修正前槍砲彈藥刀械管制條例第
    十一條第四項之未經許可，持有改造手槍罪處斷。再被告甲○○先後二次所犯之未經許可，持有改造手槍罪，犯意各別
    ，罪質互殊，應予分論併罰（被告甲○○於九十四年三月二
    十五日本院準備程序陳稱：「我向綽號「瘦仔」之成年男子
    借槍枝時，是為了好玩，沒有想到要供犯罪使用，也沒有想
    過要再取得槍枝，後來因為我認識綽號「阿哲」之成年男子
    ，他告訴我他缺錢，有一些東西要賣，我就跟他買，買的時
    候，沒有想要供犯罪使用，也沒有想過要借給別人」等語，
    是被告甲○○上開二罪顯為各別起意之數罪關係，公訴人起
    訴書認上開二罪係屬接續之犯意所為，容有誤會，附予敘明
    ）。另被告甲○○前曾於八十七年十二月一日，因違反懲治
    盜匪條例案件，經本院以八十七年度少訴字第二二號判處有
    期徒刑五年六月確定，入監執行後於九十一年九月十七日經
    假釋付保護管束，上開保護管束已於九十二年八月十三日屆
    滿未經撤銷而視為執行完畢，有臺灣彰化地方法院檢察署刑
    案資料查註紀錄表、臺灣高等法院被告全國前案紀錄表各一
    份在卷可考，其於五年以內再犯本件有期徒刑以上之二罪，
    均為累犯，應依刑法第四十七條之規定，各加重其刑。爰審
    酌被告甲○○、辛○○、乙○○、戊○○之素行、犯罪之動
    機、目的、被告甲○○持有槍、彈、被告辛○○寄藏槍枝及
    被告乙○○、戊○○持有槍枝之數量、期間、對社會治安所
    生之危害及其四人犯罪後之態度等一切情狀，分別量處如主
    文第一項至第四項所示之刑，並就併科罰金部分諭知易服勞
    役之折算標準，及就被告甲○○部分定應執行之刑，並就併
    科罰金部分諭知易服勞役之折算標準，以示懲儆。
三、扣案如附表編號一至四所示之槍、彈，均屬違禁物，均應依
    刑法第三十八條第一項第一款規定宣告沒收之。
四、公訴意旨另略以：（一）被告辛○○明知子彈未經允許不得
    持有，仍於九十三年六月三十日下午八時許，在彰化縣彰化
    市○○路與彰美路某修車廠前，受被告甲○○所託，將具
　　殺傷力、供如附表編號一所示槍枝使用之子彈二顆（其中至
    少一顆具有殺傷力），無故持有而寄藏之，因認被告辛○○
    另涉有槍砲彈藥刀械管制條例第十二條第四項之罪嫌；（二
    ）又緣葉椿煌於九十三年六月三十日下午十一時許，在彰化
    縣鹿港鎮○○路之「山葉網咖」與人發生糾紛，致所有之車
    牌號碼ＤＣ─一七０七號自用小客車遭砸毀，心有不甘，乃
    去電被告甲○○攜槍彈前往理論。被告甲○○接獲葉椿煌之
    求援電話後，即先聯絡被告蘇信吉，並於九十三年七月一日
    零時許，前往被告辛○○位於彰化縣和美鎮○○里○○路七
    十號住處取回寄藏該處槍枝及子彈，並與有共同持有子彈犯
    意聯絡之被告戊○○、乙○○等人，由被告戊○○自鹿港鎮
    「山葉網咖」駕駛車牌號碼ＤＣ─一七０七號自用小客車前
    往彰化市等地等地，分別搭載持槍彈之被告甲○○、乙○○
    等人並返回「山葉網咖」尋倖，然因對方已不在該處，葉椿
    煌及被告甲○○、戊○○、乙○○等人即駕駛車牌號碼ＤＣ
    ─一七０七號自用小客車離去，且車行未久，即由葉椿煌持
    該槍枝伸出車外對空順利鳴放一槍洩恨，因認被告甲○○、
    乙○○、戊○○三人另涉有槍砲彈藥刀械管制條例第十二條
    第四項之罪嫌。按犯罪事實應依證據認定之，無證據不得認
    定犯罪事實，刑事訴訟法第一百五十四條第二項定有明文。
    經查：本案為警查扣之子彈共計有十三顆，經鑑定之結果，
    其中七顆具有殺傷力，六顆則不具有殺傷力，已詳述如前。
    公訴人未舉證被告甲○○交付與被告辛○○寄藏之子彈二顆
    ，及攜往「山葉網咖」除遭擊發子彈一顆以外之另一顆子彈
    ，究係扣案之哪幾顆子彈（即究係有殺傷力之子彈，抑或無
    殺傷力之子彈），又被告甲○○、辛○○、乙○○、戊○○
    於本院準備程序及審理時亦已無法辨明。此外，復查無其他
    積極之證據足認被告辛○○所寄藏及甲○○攜往「山葉網咖
    」之子彈，係屬具殺傷力之列管子彈，不能證明其等犯有此
    部分之犯罪，惟公訴人認此部分與前開被告辛○○所犯之未
    經許可寄藏槍枝犯行，及被告甲○○、乙○○、戊○○所犯
    未經許可，持有槍枝之犯行間，分別各具有想像競合犯之裁
    判上一罪關係，爰均不另為無罪之諭知。
、無罪部分：
一、公訴意旨另略以：（一）被告甲○○於向綽號「瘦仔」之成
    年男子借得如附表編號一所示之槍枝後，又另行起意，明知
    槍彈不得恣意借予他人，而被告庚○○亦明知槍枝及子彈未
  　經允許不得持有，然因被告庚○○欲替姪女處理債務糾紛，
    仍於九十三年六月二十五日下午三時許，在彰化縣和美鎮○○里○○路一七六巷十五號前，向被告吳俊予借用具殺傷力
　  如附表編號一所示之改造手槍一枝及供上述手槍使用之子彈
    二顆（其中至少一顆具有殺傷力），而無故持有之，被告庚○○並於當日借用約三小時後，即將將槍彈返還予被告甲○○，因認被告甲○○另涉有修正前槍砲彈藥刀械管制條例第
    十一條第二項之未經許可、出借槍枝罪，及槍砲彈藥刀械管
    制條例第十二條第二項之未經許可、出借子彈罪二罪嫌，被
    告庚○○則涉犯修正前槍砲彈藥刀械管制條例第十一條第四
    項之未經許可、持有槍枝罪，及槍砲彈藥刀械管制條例第十
    二條第四項之未經許可、持有子彈罪二罪嫌。（二）又因綽
    號「紅牛」、丁○○之成年男子代人催討住於臺北市之夏信
　　財債務，乃於九十三年　六月十六日，邀集被告甲○○持具
  　殺傷力如附表編號一所示之改造手槍一枝，駕駛被告甲○○
    所有之車牌號碼九Ｋ─六四八三號自用小客車前往被害人丙○○（起訴書誤載為夏信財）位於臺北市○○○路一０五號
　  十樓之二住處，持槍控制丙○○行動自由，並推上該自用小
    客車上，強押丙○○至彰化彰化市影劇一村一０四號內，逼
    迫返還債務，而非法剝奪丙○○之行動自由，強迫丙○○簽
　  立面額不詳之本票一張，並前往該處附近提款約五萬元，始
    釋放夏信財，被告甲○○分得一萬元，因認被告另涉犯刑法
　　第三百零二條之妨害自由罪嫌。
二、按犯罪事實應依證據認定之，無證據不得認定犯罪事實，刑
    事訴訟法第一百五十四條第二項定有明文。復按被告或共犯
    之自白，不得作為有罪判決之唯一證據，仍應調查其他必要
    之證據，以察其是否與事實相符，刑事訴訟法第一百五十六
    條第二項亦定有明文。又所謂認定犯罪事實之證據，係指足
    以認定被告確有犯罪行為之積極證據而言，該項證據自須適
    合於被告犯罪事實之認定，始得採為斷罪資料；又事實之認
    定，應憑證據，如未能發現相當證據，或證據不足以證明，
    自不能以推測或擬制之方法，以為裁判基礎，最高法院二十
    九年上字第三一０五號、四十年臺上字第八六號判例著有明
    文。
三、公訴人認被告涉有前開罪嫌，無罪係以被告甲○○、庚○○
    於警、偵訊之供述（有關被告甲○○於警詢之供述，僅被告
    辛○○及其選任辯護人以係屬審判外之陳述而認無證據能力
    ，至被告甲○○、庚○○及其二人之共同指定辯護人即本院
    公設辯護人則均同意作為證據），及有如附表編號一所示之
    改造手槍一支及子彈十三發扣案可佐為其論據。惟訊據被告
    甲○○、庚○○均堅決否認涉有何上揭犯行，被告甲○○辯
    稱：伊借給被告庚○○的槍枝並非如附表編號一所示之改造
    手槍，而係不具殺傷力之由仿ＢＥＲＥＴＴＡ廠八四型半自
    動手槍製造之玩具手槍換裝土造金屬槍管而成之改造手槍一
    枝（槍枝管制編號0000000000號，槍枝握把處為
    黑色），且伊借給被告庚○○的子彈是泡過水的，沒有殺傷
    力；又伊並無強押丙○○，丙○○當天看到「紅牛」就自己
    上車，伊也沒有叫丙○○簽本票、提款，當時伊在車上，不
    知道他有簽本票的事情等語；質之被告庚○○則辯稱：其係
    向被告甲○○借槍來看一看而已，所借的槍枝係握把為黑色
    、槍枝管制編號0000000000號之改造手槍一枝，
    借時沒有看槍裏面是否有子彈等語。經查：（一）被告庚○○於九十三年七月二日偵訊時已明確供述並指認其向被告甲○○所借之槍枝係前開槍枝管制編號0000000000
    號之槍枝，有上開偵訊筆錄及指認照片一張在卷可憑（見本
    院向臺灣南投地方法院調借九十三年度偵字第二二七八號原
    卷影印附於本院卷內之偵訊筆錄一份及指認照片一幀），核
    與證人即被告甲○○於本院審理時證稱：伊出借給被告庚○○的是前開握把為黑色之槍枝管制編號000000000
    0號之槍枝一語相符。又本案被告甲○○為警查扣之子彈共
    有十三顆，經鑑定之結果，其中七顆具有殺傷力，六顆則不
    具有殺傷力，已詳述如前，公訴人未舉證被告甲○○出借與
    被告庚○○之子彈，究係扣案之哪幾顆子彈（即究係有殺傷
    力之子彈，抑或無殺傷力之子彈），又被告甲○○、庚○○
    於本院準備程序及審理時亦已無法辨明，堪認被告甲○○、
    庚○○上開所辯，係與事實相符而為可信。（二）又被告甲○○於本院準備程固曾一度坦認有與紅牛、丁○○一起強押
    被害人丙○○，要求其簽本票及提款等情，惟於本院審理時
    則堅決否認。又遍查全卷，並無任何證人丙○○之指述及丁○○之供述，而證人丙○○、丁○○復經本院傳、拘無著，
    公訴人除被告甲○○之供述外，並未舉出被告甲○○涉犯上
    開罪嫌之其餘事證。是依前開刑事訴訟所定之證據法則，自
    難以被告甲○○於之自白（且係與其於本院審理時供述不符
    之自白），作為認定被告甲○○有罪之唯一證據。（三）此
    外，復查無其他積極確切之證據，足資證明被告甲○○、庚○○有何公訴人起訴事實所載此部分之犯行，不能證明其二
    人犯有此部分之罪，揆諸前揭說明，自應諭知被告甲○○、
    庚○○二人無罪之判決，以免冤抑。
據上論斷，應依刑事訴訟法第二百九十九條第一項前段、第三百
零一條第一項，修正前槍砲彈藥刀械管制條例第十一條第四項、
槍砲彈藥刀械管制條例第十二條第四項，刑法第十一條前段、第
二條第一項但書、第二十八條、第五十五條、第四十七條、第四
十二條第二項、第五十一條第五款、第七款、第三十八條第一項
第一款，罰金罰鍰提高標準條例第二條，現行法規所定貨幣單位
折算新臺幣條例第二條，判決如主文。
本案經檢察官高如應到庭執行職務
中　　華　　民　　國　九十四　年　十二　月　　二　　　日
                  刑事第二庭    審判長法官  王義閔
                                法      官  廖政勝
                                法      官  李雅俐
以上正本證明與原本無異。
如不服本判決，應於判決送達後十日內，向本院提出上訴狀（須
附繕本）。
中　　華　　民　　國　九十四　年　十二　月　　二　　　日
                                 法院書記官  陳秀娟
附錄論罪科刑法條：
修正前槍砲彈藥刀械管制條例第十一條第四項：
未經許可，持有、寄藏或意圖販賣而陳列第一項所列槍砲者，處
一年以上七年以下有期徒刑，併科新臺幣七百萬元以下罰金。
槍砲彈藥刀械管制條例第十二條第四項：
未經許可，持有、寄藏或意圖販賣而陳列子彈者，處五年以下有
期徒刑，併科新臺幣三百萬元以下罰金。
附　表：
一、具殺傷力之由仿ＢＥＲＥＴＴＡ廠八四型半自動手槍製造之
    玩具手槍換裝土造金屬槍管而成之改造手槍一枝（槍枝管制
    編號0000000000號，槍枝握把處為紅咖啡色）。
二、具殺傷力之由仿ＦＮ廠半自動手槍製造之金屬玩具手槍，換
    裝土造金屬槍管改造而成之改造手槍一枝（槍枝管制編號0
    000000000號）。
三、具殺傷力之由土造金屬彈殼加裝直徑約八點九ｍｍ金屬彈頭
    而成之土造子彈二顆。
四、具殺傷力之由土造金屬彈殼加裝直徑約八點一ｍｍ、八點八
    ｍｍ金屬彈頭而成之改造子彈三顆。
